臺灣高等法院刑事判決
111年度上訴字第1223號
上  訴  人  
即  被  告  黃彥儒



選任辯護人  陳育騰律師
            王聖傑律師
上  訴  人  
即  被  告  簡明彥


選任辯護人  林裕洋律師
上列上訴人即被告等因違反毒品危害防制條例案件，不服臺灣宜
蘭地方法院110年度訴字第363號，中華民國110年12月28日第一
審判決（起訴案號：臺灣宜蘭地方檢察署110年度偵字第5620、6
464、6909號），提起上訴，本院判決如下：
    主  文
原判決撤銷。
黃彥儒犯如附表一編號1至7「本院論罪科刑及沒收」欄所示之罪
，各處如各該編號所示之刑及沒收。應執行有期徒刑捌年陸月，
沒收部分併執行之。
簡明彥犯如附表二編號1至21「本院論罪科刑及沒收」欄所示之
罪，各處如各該編號所示之刑及沒收。應執行有期徒刑玖年，沒
收部分併執行之。
    事  實
一、黃彥儒、簡明彥均明知愷他命及4-甲基甲基卡西酮係毒品危
    害防制條例第2條第1項第3款所列管之第三級毒品，未經許
    可不得擅自販賣，竟分別為下列販賣第三級毒品之行為：
　㈠黃彥儒意圖營利，基於販賣第三級毒品之犯意，分別於附表
    一編號1至7所示之時間、地點，以各該編號所示之方式，將
    如各該編號所示種類、數量之第三級毒品，販賣予如各該編
    號所示之交易對象，嗣依約交付約定數量之第三級毒品並取
    得各該交易對象所交付之價金，而當場完成各次交易。
　㈡簡明彥意圖營利，基於販賣第三級毒品之犯意，分別於附表
    二編號1至7、9、12至16、19所示之時間、地點，以各該編
    號所示之方式，將如各該編號所示種類、數量之第三級毒品
    ，販賣予如各該編號所示之交易對象，嗣依約交付約定數量
    之第三級毒品並取得各該交易對象所交付之價金，而當場完
    成各次交易（共計14次）。
　㈢簡明彥與張竹伸意圖營利，共同基於販賣第三級毒品之犯意
    聯絡，於附表二編號8所示之時間、地點，以該編號所示之
    方式，將如該編號所示種類、數量之第三級毒品，販賣予該
    編號所示之交易對象，嗣依約交付約定數量之第三級毒品並
    取得該交易對象所交付之價金，而當場完成交易。
　㈣簡明彥與游原杰意圖營利，共同基於販賣第三級毒品之犯意
    聯絡，於附表二編號10、11、17、18所示之時間、地點，以
    各該編號所示之方式，將如各該編號所示種類、數量之第三
    級毒品，販賣予各該編號所示之交易對象，嗣依約交付約定
    數量之第三級毒品並取得各該交易對象所交付之價金，而當
    場完成各次交易(共4次)。
　㈤簡明彥與李智翔意圖營利，共同基於販賣第三級毒品之犯意
    聯絡，於附表二編號20、21所示之時間、地點，以各該編號
    所示之方式，將如各該編號所示種類、數量之第三級毒品，
    販賣予各該編號所示之交易對象，嗣依約交付約定數量之第
    三級毒品並取得各該交易對象所交付之價金，而當場完成各
    次交易(共2次)。
二、嗣經對黃彥儒持用之0000000000號、簡明彥持用之00000000
    00、0000000000號、游原杰持用之0000000000號行動電話門
    號實施通訊監察，經警於附表三編號1至編號4所示之時、地
    執行搜索，而扣得如各該編號所示之物。　　
三、案經宜蘭縣政府警察局移送臺灣宜蘭地方檢察署檢察官偵查
    起訴。　　
    理  由
壹、證據能力
    按被告之自白，非出於強暴、脅迫、利誘、詐欺、疲勞訊問
    、違法羈押或其他不正之方法，且與事實相符者，得為證據
    ，刑事訴訟法第156條第1項定有明文。又被告以外之人於審
    判外之陳述，雖不符刑事訴訟法第159條之1至第159條之4規
    定，而經當事人於審判程序同意作為證據，法院審酌該言詞
    陳述或書面陳述作成時之情況，認為適當者，亦得為證據；
    當事人、代理人或辯護人於法院調查證據時，知有刑事訴訟
    法第159條第1項不得為證據之情形，而未於言詞辯論終結前
    聲明異議者，視為有前項之同意，刑事訴訟法第159條之5第
    1、2項亦有明定。本判決以下所引用之自白，並無不法取得
    情事，且與事實相符；其他審判外陳述之供述證據部分，經
    檢察官、被告黃彥儒、簡明彥及辯護人表示同意有證據能力
    （本院卷第150至159頁），經本院審酌各該陳述作成時之情
    況，核無違法不當情事，因而認為適當，均有證據能力。
貳、認定犯罪事實所憑證據及理由：　
一、就被告黃彥儒所犯附表一編號1至7所示各次販賣第三級毒品
    犯行部分：
　㈠有關附表一編號1至3部分，訊據被告黃彥儒於偵訊、原審及
    本院審理時已坦承不諱（偵字第5620號卷二第138頁，原審
    訴字卷一第175、393頁，本院卷第148、149、293頁），核
    與證人黃瑋豪、簡明彥所證情節相符（卷頁出處詳見附表一
    編號1至3證據欄所示），並有如附表一編號1至3證據欄所示
    證據在卷可佐，足認被告黃彥儒所為此部分認罪自白與事實
    相符，堪予採憑。
　㈡至就附表一編號4至7部分，訊據被告黃彥儒矢口否認此部分
    犯行，辯稱伊並未於附表一編號4至7所示之時間、地點與張
    竹伸見面，亦未與張竹伸進行毒品交易云云。經查：
　⒈訊據被告黃彥儒於偵訊時，就其於附表一編號4至7所示與張
    竹伸進行毒品交易之時間、地點及交易方式，均坦承不諱（
    偵字第5620號卷三第141頁），核與證人張竹伸於原審證稱
    ：伊與黃彥儒是在修車廠認識的，要購買毒品時，是打手機
    電話或透過通訊軟體LINE聯繫黃彥儒，問他有沒有東西，意
    思就是毒品咖啡包跟愷他命，黃彥儒說有，伊再去向黃彥儒
    買，碰面後當場把錢拿給黃彥儒，伊會問黃彥儒人在哪裡，
    再過去找他，有時他在家，伊就到他家樓下找他，伊有於10
    9年12月5日、12日、19日、26日向黃彥儒購買毒品咖啡包跟
    愷他命，時間大致上都是晚上6點下班後晚上去黃彥儒住處
    ，地點是在三星鄉，前3次價格是以1500元購買3包毒品咖啡
    包，第4次是1000元買愷他命1包，都是交付現金給黃彥儒等
    語相符（原審訴字卷第3110至314頁），並有卷附指認犯罪
    嫌疑人紀錄表在卷可憑（警卷三第481至485頁）。加以被告
    黃彥儒於警詢時，就張竹伸指稱於109年12月5日19時許、同
    年月12日19時許、同年月19日19時許，向伊購買3包毒品咖
    啡包，及於109年12月26019時許日向伊買買愷他命1包等情
    ，供承：「屬實，時間太久我忘記了，他有跟我買過」、「
    屬實，時間太久了我不確定」等語（警卷二第291至293頁）
    ，且於偵訊時亦稱：對證人張竹伸之證述沒有意見等語（偵
    字第5620卷三第141頁），迄至原審訊問時仍稱：對於檢察
    官起訴之犯罪事實均沒有意見、都承認，都是買家打電話給
    伊，大部分是約在伊住處當場以現金交易，伊是販賣毒品咖
    啡包，裡面有第三級毒品成分等語（原審訴字卷一第54頁）
    ，足認證人張竹伸證稱向被告黃彥儒購買毒品等情為真。　
    　
　⒉況按販賣毒品乃違法行為，非可公然為之，且有其獨特之販
    售管道，復無公定價格，容易增減分裝之份量，而每次買賣
    之價量，可能隨時依雙方關係深淺、資力、需求量及對行情
    之認知、毒品純度、來源是否充裕、查況鬆嚴、購買者被查
    獲時供述購買對象之可能風險評估等，而異其標準，非可一
    概而論。且近年來政府為杜絕毒品之氾濫，對於查緝施用及
    販賣毒品之工作，無不嚴加執行，販賣毒品又係重罪，若非
    有利可圖，殆無甘冒持有毒品遭查獲之極大風險而進行交易
    之可能。查被告黃彥儒與張竹伸間之交易模式，均是由張竹
    伸前往被告黃彥儒住處樓下，當場進行現金交易，可見被告
    黃彥儒深知毒品交易之風險而欲採行此種縮短與購毒者碰面
    之時間之方式，以規避查緝並從中獲利。況被告本可由交付
    予購毒者之毒品重量或純度，甚至價金差額獲利，足認被告
    就販賣第三級毒品予張竹伸之犯行，乃具營利之意圖甚明。
　⒊綜上，被告黃彥儒嗣於本院矢口否認販賣第三級毒品予張竹
    伸之犯行，所辯無非事後卸責之詞，不足採信，應以被告黃
    彥儒前於偵訊及原審訊問時所為認罪自白，始與事實相符，
    而較為可信。　　　
二、就被告簡明彥所犯附表二編號1至7、9、12至16、19所示各
    次販賣第三級毒品犯行，及附表二編號8、10、11、17、18
    、20所示各次共同販賣第三級毒品犯行部分，訊據被告簡明
    彥於偵訊、原審、本院審理時，就上開各次犯行，均已坦承
    不諱（偵字第5620號卷三第83至86頁，原審訴字卷一第175
    、395頁，本院卷第149、314、335頁），核與證人廖佩茹、
    簡廷恩、張竹伸、游原杰、林升哲、李忠翰、李智翔所述情
    節相符（卷頁出處詳見附表二各編號證據欄所示），並有如
    附表二證據欄所示證據在卷可佐，足認被告簡明彥所為認罪
    自白與事實相符，堪予採憑。
三、從而，被告黃彥儒就附表一、簡明彥就附表二各次販賣第三
    級毒品犯行，犯罪事證均臻明確，堪予認定，應依法論科。
參、論罪
一、查愷他命及4-甲基甲基卡西酮屬毒品危害防制條例第2 條第
    2 項第3款所列之第三級毒品，不得非法販賣、持有。核被
    告黃彥儒就附表一編號1至7、被告簡明彥就附表二編號1至2
    1各次所為，均係犯毒品危害防制條例第4條第3項之販賣第
    三級毒品罪。被告黃彥儒、簡明彥於各次犯行基於前開犯罪
    意圖販賣而持有毒品之低度行為，均為販賣之高度行為所吸
    收，不另論罪。被告簡明彥就附表二編號8部分與張竹伸、
    就附表二編號10、11、17、18部分與游原杰、就附表二編號
    20、21部分與李智翔，各有犯意聯絡與行為分擔，均為共同
    正犯。
二、累犯：
    被告黃彥儒前因持有第二級毒品案件，經臺灣宜蘭地方法院
    以110年度簡字第27號判決處有期徒刑2月確定，於110年4月
    14日易科罰金執行完畢等情，有本院被告前案紀錄表在卷族
    稽（本院卷第84頁），被告黃彥儒於上開有期徒刑執行完畢
    後，5年內故意再犯附表一編號1所示有期徒刑以上之罪，固
    符合刑法第47條第1項累犯之要件。本院依司法院大法官釋
    字第775號解釋意旨，審酌前案之犯罪類型與罪質、與本案
    之犯罪情節，並無對於刑罰之反應力低落，且惡性較為重大
    之情形，爰不予加重其刑。
三、毒品危害防制條例第17條第2項之適用：
  ㈠按犯毒品危害防制條例第4條至第8條之罪，於偵查及歷次審
    判中均自白者，減輕其刑，毒品危害防制條例第17條第2項
    定有明文；而毒品危害防制條例第17條第2項之規定，係為
    鼓勵是類犯罪行為人自白、悔過，並期訴訟經濟、節約司法
    資源而設，故此所謂「自白」，係指對自己之犯罪事實全部
    或主要部分為肯定供述之意（最高法院103年度台上字第309
    1號判決要旨參照）。
　㈡查被告黃彥儒就如附表一編號1至3各次販賣第三級毒品罪之
    全部犯罪事實，及被告簡明彥就如附表二編號1至11、14至1
    5、20至21所示各次販賣第三級毒品罪之全部犯罪事實，均
    於偵訊、原審及本院審理時均為認罪之陳述，已如前述，依
    照前開說明，應認被告黃彥儒就附表一編號1至3各次犯行，
    及被告簡明彥就附表二各次犯行，均符合毒品危害防制條例
    第17條第2項於偵查及歷次審判中自白之要件，均應予減輕
    其刑。至被告簡明彥就附表二編號12至13、16至19部分之犯
    行，並未於偵查中自白，此觀之被告簡明彥於警詢、偵訊時
    經提示相關通訊監察譯文及對話紀錄時，均明確否認該部分
    之毒品交易（警一卷第8至9、151至152、155、204頁、偵字
    第5620號卷三第95至96頁），是有關被告簡明彥所犯附表二
    編號12至13、16至19部分各罪，不符合毒品危害防制條例第
    17條第2項所定減刑之要件，自無從予以減輕其刑。
四、毒品危害防制條例第17條第1項之適用：
　㈠按毒品危害防制條例第17條第1項規定：「犯第4條至第8條、
    第10條或第11條之罪，供出毒品來源，因而查獲其他正犯或
    共犯者，減輕或免除其刑」。旨在鼓勵毒品下游者具體供出
    其上游供應人，俾進一步擴大查緝績效，揪出其他正犯或共
    犯，以確實防制毒品泛濫或更為擴散。所稱「查獲」，除指
    查獲該其他正犯或共犯外，並兼及被告所指其毒品來源其事
    。該所謂「毒品來源」，自指「與本案犯行相關毒品」從何
    而來之情形。倘被告供出之毒品上手與其所涉案件之毒品不
    具關聯性，既無助該案之追查，僅屬對該上手涉犯其他毒品
    犯罪之告發，要非就其所涉案件之毒品供出來源，自無上開
    減刑規定之適用（最高法院107年度台上字第3219號判決意
    旨參照）。
　㈡查被告黃彥儒固於警詢、偵訊時供出其毒品來源為「小胖」
    呂建享（警卷二第290至291頁，偵字第5620號卷二第141頁
    ），惟並未因被告黃彥儒之供述而查獲相關正犯或共犯，此
    有宜蘭縣政府警察局110年11月3日函文在卷可憑（原審訴字
    卷一第237頁），且呂建享涉嫌持有含有第三級毒品4-甲基
    甲基卡西酮成分之咖啡包，因所含純質淨重合計未達5公克
    ，而由臺灣宜蘭地方檢察署檢察官以110年度偵字第8058號
    為不起訴處分在案，有該不起訴處分書在卷足憑（本院卷第
    187至188頁），依照前開說明，既未因被告黃彥儒之供述而
    查獲呂建享，自與毒品危害防制條例第17條第1項之要件不
    符，無從據以減輕其刑。
　㈢至被告簡明彥於本院審理時，向宜蘭縣政府警察局羅東分局
    供出其本案毒品上游為林升哲云云，惟該局固以111年7月23
    日刑事案件報告書，查獲林升哲涉嫌於110年8月8日在新竹
    市○區○道○路0段000號販賣第三級毒品咖啡包之犯罪事實，
    移送臺灣宜蘭地方檢察署檢察官偵辦，此有刑事案件報告書
    、調查筆錄等件在卷可憑（本院卷第195至222頁）。惟本案
    被告簡明彥所犯附表二編號1至21所示販賣第三級毒品犯行
    ，均係於110年8月6日前所為，是林升哲雖因被告簡明彥之
    供述，而經警查獲販賣第三級毒品之犯行，然與被告簡明彥
    本案販賣第三級毒品犯行顯不具有關連性。依照上開說明，
    乃與毒品危害防制條例第17條第1項之要件不符，無從據以
    減輕其刑。
五、本案無刑法第59條之適用：
　　按刑法第59條規定之酌量減輕其刑，必須犯罪另有特殊之原
    因與環境，在客觀上足以引起一般同情，認為即使予以宣告
    法定最低度刑，猶嫌過重者，始有其適用，以免法定刑形同
    虛設，破壞罪刑法定原則。本案被告黃彥儒、簡明彥為牟私
    利，竟販賣或共同販賣摻有第三級毒品之咖啡包，造成毒品
    流出市面，加深吸毒者對毒品之依賴，危害程度非輕，客觀
    上實未見被告黃彥儒、簡明彥有何犯罪之特殊原因與環境。
    況被告黃彥儒就附表一、簡明彥就附表二各次犯行之情節，
    與其等之犯後態度、智識程度、生活狀況等因子，已足於分
    別依毒品危害防制條例第17條第2項規定減輕其刑後（附表
    一編號1至3、附表二編號1至11、14至15、20至21部分）之
    法定刑範圍內為適當之量刑，並無情輕法重，即使科以法定
    最低刑度仍嫌過重，而在客觀上足以引起一般同情，堪予憫
    恕之情形。被告主張應適用刑法第59條規定酌減其刑云云，
    自非可採。
肆、原判決撤銷之理由
一、原審以被告黃彥儒、簡明彥販賣第三級毒品犯行，事證均臻
    明確，而予論罪科刑，固非無見。惟按法院對有罪之被告科
    刑，應使罰當其罪，以符合行為責任，此所以刑法第57條明
    定科刑時應以行為人之責任為基礎，並審酌一切情狀，尤應
    注意該條所列各款事項，以為科刑輕重之標準，故量刑之輕
    重，雖屬事實審法院得依職權裁量之事項，惟仍應斟酌刑法
    第57條各款所列情狀而未逾越法定刑度，並受比例原則及公
    平原則之限制；而刑法第57條第10款明定行為人犯罪後之態
    度，為科刑輕重應審酌注意之事項，此所謂犯罪後之態度，
    包括被告於犯罪後因悔悟而力謀恢復原狀，或與被害人和解
    ，賠償損害等情形。被告犯後積極填補損害的作為，為有利
    之科刑因子，法院於裁量時自應加以審酌，以為妥適量刑。
    查原審於量刑時，漏未審酌被告黃彥儒、簡明彥於本案積極
    配合警方查緝毒品來源等犯後態度（見原判決第12頁第6行
    以下），是原審所為量刑，難謂妥適，此為被告黃彥儒、簡
    明彥上訴指摘所及，應由本院予以撤銷改判。
二、爰審酌被告黃彥儒就附表一各次販賣第三級毒品犯行、及被
    告簡明彥就附表二各次販賣第三級毒品犯行之犯罪動機、目
    的、手段，與毒品流出市面之數量、獲利程度，暨被告黃彥
    儒、簡明彥均已就其所知之毒品來源提供情資供警方偵辦之
    犯後態度，並考量被告黃彥儒、簡明彥之素行、智識程度、
    家庭生活經濟狀況等一切情狀，分別於被告黃彥儒、簡明彥
    所犯各罪之減刑後法定刑範圍內，各予以量處如附表一編號
    1至7、附表二編號1至21「本院論罪科刑及沒收」欄所示之
    刑。本院並衡酌被告黃彥儒、簡明彥分別就附表一、附表二
    各編號所示犯行之整體可非難性、罪質與侵害法益之重複性
    ，各予以定應執行刑為被告黃彥儒應執行有期徒刑8年6月，
    被告簡明彥應執行有期徒刑9年。
伍、沒收：
    扣案之被告簡明彥所持用之0000000000號行動電話1支（含S
    IM卡1張）係供被告簡明彥為附表二各次販賣毒品犯行聯絡
    之用，業據其供承在卷（原審訴字卷一第177頁），又扣案
    之電子秤1台，則係供被告簡明彥販賣毒品時秤量分裝使用
    ，亦據其供述明確（原審訴字卷一第343頁），均應依毒品
    危害防制條例第19條第1項規定宣告沒收；至被告黃彥儒所
    持用之0000000000號行動電話1支（含SIM卡1張），雖未扣
    案，然既屬其用於供本案附表一各次販賣毒品犯行所用之物
    ，此亦據被告黃彥儒陳述明確（原審訴字卷一第177頁），
    亦應依毒品危害防制條例第19條第1項規定宣告沒收，並諭
    知於全部或一部不能沒收或不宜執行沒收時，追徵其價額。
    至被告黃彥儒就附表一、被告簡明彥就附表二各編號所示販
    賣第三級毒品犯行，各獲有犯罪所得各該編號所示，已認定
    如前，雖未據扣案，仍應依刑法第38條之1第1項前段、第3 
    項規定，於如附表所示各次罪名項下分別宣告沒收，並諭知
    於全部或一部不能沒收或不宜執行沒收時，追徵其價額。至
    其他扣案物，則尚無證據證明與本案販賣第三級毒品犯行相
    關，爰不予宣告沒收。
據上論斷，應依刑事訴訟法第369條第1項前段、第364條、第299
條第1項前段，判決如主文。
本案經檢察官黃明正提起公訴，被告2人均上訴，經檢察官江林
達到庭執行職務。
中　　華　　民　　國　　111 　年　　10　　月　　18　　日
                  刑事第二十二庭審判長法　官  蔡廣昇
                                      法　官  葉韋廷
                                      法　官  汪怡君
以上正本證明與原本無異。
如不服本判決，應於收受送達後20日內向本院提出上訴書狀，其
未敘述上訴之理由者並得於提起上訴後20日內向本院補提理由書
（均須按他造當事人之人數附繕本）「切勿逕送上級法院」。
                                       書記官  高妤瑄
中　　華　　民　　國　　111 　年　　10　　月　　19　　日
附錄本案論罪科刑法條全文：
毒品危害防制條例第4條第3項
附表一：
編號 交易方式 證據 原判決論處之罪刑及沒收 本院論罪科刑及沒收  1 黃瑋豪於110年5月5日17時許下班後，逕至黃彥儒宜蘭縣○○鄉○○○○路00巷0號黃彥儒住處樓下，由黃彥儒以400元之金額，販賣摻有第三級毒品4-甲基甲基卡西酮之毒品咖啡包1至2包予黃瑋豪（販賣所得以最有利之1包計算），當場完成交易。 ①被告黃彥儒於警詢、偵查及本院審理時之自白（110偵5620號卷二第137-138頁背面、110偵5620號卷三第141-142頁、聲羈卷第45-47頁、訴卷第53-56、173-184、393-395頁）。 ②證人黃瑋豪之證述（警卷四第704-709、721-722頁、110偵5620號卷二第26-27頁）。 ③指認犯罪嫌疑人紀錄表、本院通訊監察書（黃彥儒門號0000000000）、通訊監察譯文B24、A-83至A-85）（警卷二第263-266頁、警卷四第710-714、846-847、850-851、854-855、858-861、866-867、872-873、878-879頁）。 黃彥儒販賣第三級毒品，累犯，處有期徒刑參年柒月。未扣案之販賣毒品所得新臺幣肆佰元沒收，於全部或一部不能沒收或不宜執行沒收時，追徵其價額。 黃彥儒販賣第三級毒品，累犯，處有期徒刑參年陸月。未扣案之犯罪所得新臺幣肆佰元沒收，於全部或一部不能沒收或不宜執行沒收時，追徵其價額。  2 黃瑋豪於110年3月11日17時許下班後，逕至黃彥儒宜蘭縣○○鄉○○○○路00巷0號黃彥儒住處樓下，由黃彥儒以400元之金額，販賣摻有第三級毒品4-甲基甲基卡西酮之毒品咖啡包1至2包予黃瑋豪（販賣所得以最有利之1包計算），當場完成交易。 ①被告黃彥儒於警詢、偵查及本院審理時之自白（110偵5620號卷二第137-138頁背面、110偵5620號卷三第141-142頁、聲羈卷第45-47頁、訴卷第53-56、173-184、393-395頁）。 ②證人黃瑋豪之證述（警卷四第704-709、721-722頁、110偵5620號卷二第26-27頁）。 ③指認犯罪嫌疑人紀錄表、本院通訊監察書、通訊監察譯文A-62（警卷二第267頁、警卷四第710-714、840-845、848-849、852-853、856-857、862-863、868-869、874-875、880-881頁）。 黃彥儒販賣第三級毒品，處有期徒刑參年陸月。未扣案之販賣毒品所得新臺幣肆佰元沒收，於全部或一部不能沒收或不宜執行沒收時，追徵其價額。 黃彥儒販賣第三級毒品，處有期徒刑參年陸月。未扣案之犯罪所得新臺幣肆佰元沒收，於全部或一部不能沒收或不宜執行沒收時，追徵其價額。  3 簡明彥與黃彥儒所持用之0000000000門號聯絡毒品交易事宜後，由黃彥儒於110年3月23日晚間某時許，在宜蘭縣壯圍鄉攏來釣蝦場，以5,000元之金額，販賣摻有第三級毒品4-甲基甲基卡西酮之毒品咖啡包20包予簡明彥，當場完成交易。 ①被告黃彥儒於警詢、偵查及本院審理時之自白（110偵5620號卷二第137-138頁背面、110偵5620號卷三第141-142頁、聲羈卷第45-47頁、訴卷第53-56、173-184、393-395頁）。 ②證人簡明彥之證述(警卷一第123、110偵5620號卷二第142-143頁）。 ③指認犯罪嫌疑人紀錄表、本院通訊監察書、通訊監察譯文A-72（警卷一第32-36頁、警卷二第269、284-288頁、警卷四第840-845、848-849、852-853、856-857、862-863、868-869、874-875、880-881頁）。 黃彥儒販賣第三級毒品，處有期徒刑參年捌月。未扣案之行動電話壹支（含0000000000號SIM卡壹張）、販賣毒品所得新臺幣伍仟元，均沒收之，於全部或一部不能沒收或不宜執行沒收時，追徵其價額。 黃彥儒販賣第三級毒品，處有期徒刑參年柒月。未扣案之0000000000號行動電話壹支（含SIM卡壹張）、及犯罪所得新臺幣伍仟元，均沒收，於全部或一部不能沒收或不宜執行沒收時，追徵其價額。  4 張竹伸與黃彥儒所持用之0000000000門號聯絡毒品交易事宜後，由黃彥儒於109年12月5日19時許，在宜蘭縣○○鄉○○○○路00巷0號住處樓下，以1,500元之金額，販賣摻有第三級毒品4-甲基甲基卡西酮之毒品咖啡包3包予張竹伸，當場完成交易。 ①被告黃彥儒於警詢、偵查中之自白（警卷○000-000頁、110偵5620號卷三第141-142頁、訴卷第53-56頁)。 ②證人張竹伸之證述(警卷三第452-460、478-480、110偵5620號卷二第93-94頁背面、訴卷第310-318頁)。 ③指認犯罪嫌疑人紀錄表（警卷二第284-288頁、警卷三第481-485頁）。 ④扣案之毒品咖啡包殘渣袋。　 黃彥儒販賣第三級毒品，處有期徒刑柒年貳月。未扣案之行動電話壹支（含0000000000號SIM卡壹張）、販賣毒品所得新臺幣壹仟伍佰元，均沒收之，於全部或一部不能沒收或不宜執行沒收時，追徵其價額。 黃彥儒販賣第三級毒品，處有期徒刑柒年壹月。未扣案之0000000000號行動電話壹支（含SIM卡壹張）、及犯罪所得新臺幣壹仟伍佰元，均沒收，於全部或一部不能沒收或不宜執行沒收時，追徵其價額。  5 張竹伸與黃彥儒所持用之0000000000門號聯絡毒品交易事宜後，由黃彥儒於109年12月12日19時許，在宜蘭縣○○鄉○○○○路00巷0號住處樓下，以1,500元之金額，販賣摻有第三級毒品4-甲基甲基卡西酮之毒品咖啡包3包予張竹伸，當場完成交易。 ①被告黃彥儒於警詢、偵查中之自白（警卷○000-000頁、110偵5620號卷三第141-142頁、訴卷第53-56頁)。 ②證人張竹伸之證述(警卷三第452-460、478-480、110偵5620號卷二第93-94頁背面、訴卷第310-318頁)。 ③指認犯罪嫌疑人紀錄表（警卷二第284-288頁、警卷三第481-485頁）。 ④扣案之毒品咖啡包殘渣袋。 黃彥儒販賣第三級毒品，處有期徒刑柒年貳月。未扣案之行動電話壹支（含0000000000號SIM卡壹張）、販賣毒品所得新臺幣壹仟伍佰元，均沒收之，於全部或一部不能沒收或不宜執行沒收時，追徵其價額。 黃彥儒販賣第三級毒品，處有期徒刑柒年壹月。未扣案之0000000000號行動電話壹支（含SIM卡壹張）、及犯罪所得新臺幣壹仟伍佰元，均沒收，於全部或一部不能沒收或不宜執行沒收時，追徵其價額。  6 張竹伸與黃彥儒所持用之0000000000門號聯絡毒品交易事宜後，由黃彥儒於109年12月19日19時許，在宜蘭縣○○鄉○○○○路00巷0號黃彥儒住處樓下，以1,500元之金額，販賣摻有第三級毒品4-甲基甲基卡西酮之毒品咖啡包3包予張竹伸，當場完成交易。 ①被告黃彥儒於警詢、偵查中之自白（警卷○000-000頁、110偵5620號卷三第141-142頁、訴卷第53-56頁)。 ②證人張竹伸之證述(警卷三第452-460、478-480、110偵5620號卷二第93-94頁背面、訴卷第310-318頁)。 ③指認犯罪嫌疑人紀錄表（警卷二第284-288頁、警卷三第481-485頁）。 ④扣案之毒品咖啡包殘渣袋。 黃彥儒販賣第三級毒品，處有期徒刑柒年貳月。未扣案之行動電話壹支（含0000000000號SIM卡壹張）、販賣毒品所得新臺幣壹仟伍佰元，均沒收之，於全部或一部不能沒收或不宜執行沒收時，追徵其價額。 黃彥儒販賣第三級毒品，處有期徒刑柒年壹月。未扣案之0000000000號行動電話壹支（含SIM卡壹張）、及犯罪所得新臺幣壹仟伍佰元，均沒收，於全部或一部不能沒收或不宜執行沒收時，追徵其價額。  7 張竹伸與黃彥儒所持用之0000000000門號聯絡毒品交易事宜後，由黃彥儒於109年12月26日19時許，在宜蘭縣○○鄉○○○○路00巷0號住處樓下，以1,000元之金額，販賣第三級毒品愷他命1包予張竹伸，當場完成交易。 ①被告黃彥儒於警詢、偵查中之自白（警卷○000-000頁、110偵5620號卷三第141-142頁、訴卷第53-56頁)。 ②證人張竹伸之證述(警卷三第452-460、478-480、110偵5620號卷二第93-94頁背面、訴卷第310-318頁)。 ③指認犯罪嫌疑人紀錄表（警卷二第284-288頁、警卷三第481-485頁）。 ④扣案之愷他命殘渣袋1包。 黃彥儒販賣第三級毒品，處有期徒刑柒年貳月。未扣案之行動電話壹支（含0000000000號SIM卡壹張）、販賣毒品所得新臺幣壹仟元，均沒收之，於全部或一部不能沒收或不宜執行沒收時，追徵其價額。 黃彥儒販賣第三級毒品，處有期徒刑柒年壹月。未扣案之0000000000號行動電話壹支（含SIM卡壹張）、及犯罪所得新臺幣壹仟元，均沒收，於全部或一部不能沒收或不宜執行沒收時，追徵其價額。 
附表二
編號 交易方式 證據 原判決論處之罪刑及沒收 本院論罪科刑及沒收  1 黃崇達、廖佩茹透過吳佳男與簡明彥所持用之0000000000號行動電話聯絡毒品交易事宜後，由簡明彥於109年7月21日13時6分許，在宜蘭縣○○鄉○○路0段000號全家便利商店五結國道店，以9,000元之金額，販賣第三級毒品愷他命6包予黃崇達、廖佩茹，當場完成交易。 ①被告簡明彥於警詢、偵查及本院審理時之自白（警卷一第150頁、110偵5620號卷二第143頁、110偵5620號卷三第83頁及背面、95-96頁背面、本院110聲羈64號卷第41-43頁、訴卷第61-64、173-184、393-397頁）。 ②證人廖佩茹之證述（警卷三第598-600頁、110偵5620號卷二第83-84頁）。 ③指認犯罪嫌疑人紀錄表、通訊軟體WECHAT對話紀錄擷取畫面（簡明彥與廖佩茹）（警卷三第601-603頁）。 ④扣案之行動電話1支(插入0000000000號SIM卡)、電子秤1台。 簡明彥販賣第三級毒品，處有期徒刑參年玖月。扣案之行動電話壹支（含0000000000號SIM卡壹張）、電子秤壹台，均沒收。未扣案之販賣毒品所得新臺幣玖仟元，沒收之，於全部或一部不能沒收或不宜執行沒收時，追徵其價額。 簡明彥販賣第三級毒品，處有期徒刑參年捌月。扣案之0000000000號行動電話壹支（含SIM卡壹張）、電子秤壹台，均沒收。未扣案之犯罪所得新臺幣玖仟元沒收，於全部或一部不能沒收或不宜執行沒收時，追徵其價額。  2 簡廷恩與簡明彥所持用之0000000000號行動電話聯絡毒品交易事宜後，由簡明彥於109年12月10日9時50分許，在宜蘭縣○○鄉○○路0段000號全家便利商店五結國道店，以每包400元之金額，販賣摻有第三級毒品4-甲基甲基卡西酮之毒品咖啡包數包予簡廷恩（販賣所得以最有利之2包計算），當場完成交易。 ①被告簡明彥於警詢、偵查及本院審理時之自白（警卷一第150頁、110偵5620號卷二第143頁、110偵5620號卷三第83頁及背面、95-96頁背面、本院110聲羈64號卷第41-43頁、訴卷第61-64、173-184、393-397頁）。 ②證人簡廷恩之證述（警卷三第614、110偵5620號卷二第74-75頁）。 ③指認犯罪嫌疑人紀錄表、本院通訊監察書、通訊監察譯文AA-2至AA-3（警卷一第37頁、警卷三第620-624頁、警卷四第840-845、848-849、852-853、856-857、862-863、868-869、874-875、880-881頁）。 ④扣案之行動電話1支(插入0000000000號SIM卡)、電子秤1台。 簡明彥販賣第三級毒品，處有期徒刑參年陸月。扣案之行動電話壹支（含0000000000號SIM卡壹張）、電子秤壹台，均沒收。未扣案之販賣毒品所得新臺幣捌佰元，沒收之，於全部或一部不能沒收或不宜執行沒收時，追徵其價額。 簡明彥販賣第三級毒品，處有期徒刑參年陸月。扣案之0000000000號行動電話壹支（含SIM卡壹張）、電子秤壹台，均沒收。未扣案之犯罪所得新臺幣捌佰元沒收，於全部或一部不能沒收或不宜執行沒收時，追徵其價額。  3 簡廷恩與簡明彥所持用之0000000000號行動電話聯絡毒品交易事宜後，由簡明彥於109年12月17日9時17分許，在宜蘭縣○○鄉○○路0段000號簡明彥住處，以1,200元之金額，販賣摻有第三級毒品4-甲基甲基卡西酮之毒品咖啡包3包予簡廷恩，當場完成交易。 ①被告簡明彥於警詢、偵查及本院審理時之自白（警卷一第124頁、110偵5620號卷二第143頁、110偵5620號卷三第83頁及背面、95-96頁背面、本院110聲羈64號卷第41-43頁、訴卷第61-64、173-184、393-397頁）。 ②證人簡廷恩之證述（警卷三第614、110偵5620號卷二第74-75頁）。 ③指認犯罪嫌疑人紀錄表、本院通訊監察書、通訊監察譯文AA-4至AA-5（警卷一第38頁、警卷三第620-624頁、警卷四第840-845、848-849、852-853、856-857、862-863、868-869、874-875、880-881頁）。 ④扣案之行動電話1支(插入0000000000號SIM卡)、電子秤1台。 簡明彥販賣第三級毒品，處有期徒刑參年柒月。扣案之行動電話壹支（含0000000000號SIM卡壹張）、電子秤壹台，均沒收。未扣案之販賣毒品所得新臺幣壹仟貳佰元，沒收之，於全部或一部不能沒收或不宜執行沒收時，追徵其價額。 簡明彥販賣第三級毒品，處有期徒刑參年陸月。扣案之0000000000號行動電話壹支（含SIM卡壹張）、電子秤壹台，均沒收。未扣案之犯罪所得新臺幣壹仟貳佰元沒收，於全部或一部不能沒收或不宜執行沒收時，追徵其價額。  4 簡廷恩與簡明彥所持用之0000000000號行動電話聯絡毒品交易事宜後，由簡明彥於109年12月24日9時42分許，在宜蘭縣○○鄉○○路0段000號全家便利商店五結國道店，以400元之金額，販賣摻有第三級毒品4-甲基甲基卡西酮之毒品咖啡包1包予簡廷恩，當場完成交易。 ①被告簡明彥於警詢、偵查及本院審理時之自白（警卷一第124-124、110偵5620號卷二第143頁、110偵5620號卷三第83頁及背面、95-96頁背面、本院110聲羈64號卷第41-43頁、訴卷第61-64、173-184、393-397頁）。 ②證人簡廷恩之證述（警卷三第6115、110偵5620號卷二第74-75頁）。 ③指認犯罪嫌疑人紀錄表、本院通訊監察書、通訊監察譯文AA-8至AA-12（警卷一第39頁、警卷三第620-624頁、警卷四第840-845、848-849、852-853、856-857、862-863、868-869、874-875、880-881頁）。 ④扣案之行動電話1支(插入0000000000號SIM卡)、電子秤1台。 簡明彥販賣第三級毒品，處有期徒刑參年陸月。扣案之行動電話壹支（含0000000000號SIM卡壹張）、電子秤壹台，均沒收。未扣案之販賣毒品所得新臺幣肆佰元，沒收之，於全部或一部不能沒收或不宜執行沒收時，追徵其價額。 簡明彥販賣第三級毒品，處有期徒刑參年陸月。扣案之0000000000號行動電話壹支（含SIM卡壹張）、電子秤壹台，均沒收。未扣案之犯罪所得新臺幣肆佰元沒收，於全部或一部不能沒收或不宜執行沒收時，追徵其價額。  5 簡廷恩與簡明彥所持用之0000000000號行動電話聯絡毒品交易事宜後，由簡明彥於109年12月31日18時34分許，在宜蘭縣○○鄉○○路0段000號簡明彥住處，以每包400元之金額，販賣摻有第三級毒品4-甲基甲基卡西酮之毒品咖啡包數包予簡廷恩(販賣所得以最有利之2包計算)，當場完成交易。 ①被告簡明彥於警詢、偵查及本院審理時之自白（警卷一第125頁、110偵5620號卷二第143頁、110偵5620號卷三第83頁及背面、95-96頁背面、本院110聲羈64號卷第41-43頁、訴卷第61-64、173-184、393-397頁）。 ②證人簡廷恩之證述（警卷三第616、110偵5620號卷二第74-75頁）。 ③指認犯罪嫌疑人紀錄表、本院通訊監察書、通訊監察譯文AA-13至AA-17（警卷一第40頁、警卷三第620-624頁、警卷四第840-845、848-849、852-853、856-857、862-863、868-869、874-875、880-881頁）。 ④扣案之行動電話1支(插入0000000000號SIM卡)、電子秤1台。 簡明彥販賣第三級毒品，處有期徒刑參年陸月。扣案之行動電話壹支（含0000000000號SIM卡壹張）、電子秤壹台，均沒收。未扣案之販賣毒品所得新臺幣捌佰元，沒收之，於全部或一部不能沒收或不宜執行沒收時，追徵其價額。 簡明彥販賣第三級毒品，處有期徒刑參年陸月。扣案之0000000000號行動電話壹支（含SIM卡壹張）、電子秤壹台，均沒收。未扣案之犯罪所得新臺幣捌佰元沒收，於全部或一部不能沒收或不宜執行沒收時，追徵其價額。  6 簡廷恩與簡明彥所持用之0000000000號行動電話聯絡毒品交易事宜後，由簡明彥於110年2月1日9時5分許，在宜蘭縣○○鄉○○路0段000號全家便利商店五結國道店，以800元之金額，販賣摻有第三級毒品4-甲基甲基卡西酮之毒品咖啡包2包予簡廷恩，當場完成交易。 ①被告簡明彥於警詢、偵查及本院審理時之自白（警卷一第125頁、110偵5620號卷二第143頁、110偵5620號卷三第83頁及背面、95-96頁背面、本院110聲羈64號卷第41-43頁、訴卷第61-64、173-184、393-397頁）。 ②證人簡廷恩之證述（警卷三第618、110偵5620號卷二第74-75頁）。 ③指認犯罪嫌疑人紀錄表、本院通訊監察書、通訊監察譯文AA-18至AA-21、監視器畫面擷取照片12張（警卷一第41、95-100頁、警卷三第620-624頁、警卷四第840-845、848-849、852-853、856-857、862-863、868-869、874-875、880-881頁）。 ④扣案之行動電話1支(插入0000000000號SIM卡)、電子秤1台。 簡明彥販賣第三級毒品，處有期徒刑參年陸月。扣案之行動電話壹支（含0000000000號SIM卡壹張）、電子秤壹台，均沒收。未扣案之販賣毒品所得新臺幣捌佰元，沒收之，於全部或一部不能沒收或不宜執行沒收時，追徵其價額。 簡明彥販賣第三級毒品，處有期徒刑參年陸月。扣案之0000000000號行動電話壹支（含SIM卡壹張）、電子秤壹台，均沒收。未扣案之犯罪所得新臺幣捌佰元沒收，於全部或一部不能沒收或不宜執行沒收時，追徵其價額。  7 簡廷恩與簡明彥所持用之0000000000號行動電話聯絡毒品交易事宜後，由簡明彥於110年8月6日8時許，在宜蘭縣○○鄉○○路0段000號全家便利商店五結國道店，以400元之金額，販賣摻有第三級毒品4-甲基甲基卡西酮之毒品咖啡包1包予簡廷恩，當場完成交易。 ①被告簡明彥於警詢、偵查及本院審理時之自白（警卷一第150頁、110偵5620號卷二第143頁、110偵5620號卷三第83頁及背面、95-96頁背面、本院110聲羈64號卷第41-43頁、訴卷第61-64、173-184、393-397頁）。 ②證人簡廷恩之證述（警卷三第618、110偵5620號卷二第74-75頁）。 ③指認犯罪嫌疑人紀錄表（警卷三第620-624頁）。 ④扣案之行動電話1支(插入0000000000號SIM卡)、電子秤1台。 簡明彥販賣第三級毒品，處有期徒刑參年陸月。扣案之行動電話壹支（含0000000000號SIM卡壹張）、電子秤壹台，均沒收。未扣案之販賣毒品所得新臺幣肆佰元，沒收之，於全部或一部不能沒收或不宜執行沒收時，追徵其價額。 簡明彥販賣第三級毒品，處有期徒刑參年陸月。扣案之0000000000號行動電話壹支（含SIM卡壹張）、電子秤壹台，均沒收。未扣案之犯罪所得新臺幣肆佰元沒收，於全部或一部不能沒收或不宜執行沒收時，追徵其價額。  8 林家祥與簡明彥所持用之0000000000號行動電話聯絡毒品交易事宜後，簡明彥再與張竹伸所持用之0000000000門號聯絡，指示張竹伸於110年1月14日5時7分許，在宜蘭縣○○鄉○○○路0段00號八方雲集宜蘭五結店，交付摻有第三級毒品4-甲基甲基卡西酮之毒品咖啡包5包予林家祥。而與張竹伸共同以2,500元之金額，販賣第三級毒品予林家祥，販賣所得均歸簡明彥取得。 ①被告簡明彥於警詢、偵查及本院審理時之自白（警卷一第158頁、110偵5620號卷二第143頁、110偵5620號卷三第83頁及背面、95-96頁背面、本院110聲羈64號卷第41-43頁、訴卷第61-64、173-184、393-397頁）。 ②被告張竹伸於警詢、偵查及本院審理時之自白(警卷三第454、110偵5620號卷二第93-94頁背面、訴卷第174-184、393-397頁)。 ③指認犯罪嫌疑人紀錄表、本院通訊監察書、通訊監察譯文A-39至A-41、監視器畫面擷取照片22張（張竹伸與林家祥，110.1.14）、GOOGLE路線圖（張竹伸與林家祥，110.1.14）（警卷一第32-36、60、111-122頁、警卷三第481-485、警卷四第840-845、848-849、852-853、856-857、862-863、868-869、874-875、880-881頁）。 ④扣案之行動電話2支(分別插入0000000000、0000000000號SIM卡)、電子秤1台。 簡明彥共同販賣第三級毒品，處有期徒刑參年捌月。扣案之行動電話壹支（含0000000000號SIM卡壹張）、電子秤壹台，均沒收。未扣案之販賣毒品所得新臺幣貳仟伍佰元沒收之，於全部或一部不能沒收或不宜執行沒收時，追徵其價額。  簡明彥共同販賣第三級毒品，處有期徒刑參年柒月。扣案之0000000000號行動電話壹支（含SIM卡壹張）、電子秤壹台，均沒收。未扣案之犯罪所得新臺幣貳仟伍佰元沒收，於全部或一部不能沒收或不宜執行沒收時，追徵其價額。  9 張竹伸與簡明彥所持用之0000000000號行動電話聯絡毒品交易事宜後，由簡明彥於110年1月14日5時30分許，在宜蘭縣○○鄉○○路0段000號簡明彥住處，以1,500元之金額，販賣摻有第三級毒品4-甲基甲基卡西酮之毒品咖啡包3包予張竹伸，當場完成交易。 ①被告簡明彥於偵查及本院審理時之自白（110偵5620號卷二第143頁、95-96頁背面、本院110聲羈64號卷第41-43頁、訴卷第61-64、173-184、393-397頁）。 ②證人張竹伸之證述（警卷三第454、110偵5620號卷二第93-94頁背面。 ③指認犯罪嫌疑人紀錄表、本院通訊監察書、通訊監察譯文A-39至A-41）（警卷一第32-36、60頁、警卷三第481-485頁、警卷四第840-845、848-849、852-853、856-857、862-863、868-869、874-875、880-881頁）。 ④扣案之行動電話1支(插入0000000000號SIM卡)、電子秤1台。 簡明彥販賣第三級毒品，處有期徒刑參年柒月。扣案之行動電話壹支（含0000000000號SIM卡壹張）、電子秤壹台，均沒收。未扣案之販賣毒品所得新臺幣壹仟伍佰元，沒收之，於全部或一部不能沒收或不宜執行沒收時，追徵其價額。 簡明彥販賣第三級毒品，處有期徒刑參年陸月。扣案之0000000000號行動電話壹支（含SIM卡壹張）、電子秤壹台，均沒收。未扣案之犯罪所得新臺幣壹仟伍佰元沒收，於全部或一部不能沒收或不宜執行沒收時，追徵其價額。 10 張竹伸透過通訊軟體LINE與游原杰所持用之行動電話聯絡毒品交易事由，再由游原杰與簡明彥所持用之0000000000號行動電話聯絡，由簡明彥提供摻有第三級毒品4-甲基甲基卡西酮之毒品咖啡包後，再由游原杰於110年3月1日19時許，在宜蘭縣○○鄉○○路000號游原杰住處附近之路邊，將之交付張竹伸，簡明彥與游原杰即共同以每包500元之金額，販賣摻有第三級毒品4-甲基甲基卡西酮之毒品咖啡包2至3包予張竹伸，游原杰每包獲取50元之利益，餘歸簡明彥取得(販賣所得以有利於簡明彥、游原杰之2包計算)。 ①被告簡明彥於警詢及本院審理時之自白（警卷一第201頁、訴卷第61-64、173-184、393-397頁）。 ②被告游原杰於警詢、偵查及本院審理時之自白(警卷二第350、110偵5620號卷三第113頁背面、本院110聲羈64號卷第49-51頁、訴卷第69-72、173-184、393-397頁）。 ③證人張竹伸之證述（警卷三第479頁、110偵5620號卷二第94頁）。 ④指認犯罪嫌疑人紀錄表（警卷一第32-36頁、警卷二第343-346頁、警卷三第481-485頁）。 ⑤扣案之行動電話2支(分別插入0000000000、0000000000號SIM卡)、電子秤1台。 簡明彥共同販賣第三級毒品，處有期徒刑參年柒月。扣案之行動電話壹支（含0000000000號SIM卡壹張）、電子秤壹台，均沒收。未扣案之販賣毒品所得新臺幣玖佰元，沒收之，於全部或一部不能沒收或不宜執行沒收時，追徵其價額。  簡明彥共同販賣第三級毒品，處有期徒刑參年陸月。扣案之0000000000號行動電話壹支（含SIM卡壹張）、電子秤壹台，均沒收。未扣案之犯罪所得新臺幣玖佰元沒收，於全部或一部不能沒收或不宜執行沒收時，追徵其價額。 11 張竹伸透過通訊軟體LINE與游原杰所持用之行動電話聯絡毒品交易事由，再由游原杰與簡明彥所持用之0000000000號行動電話聯絡，由簡明彥提供摻有第三級毒品4-甲基甲基卡西酮之毒品咖啡包後，再由游原杰於110年3月8日19時許，在宜蘭縣○○鄉○○路000號游原杰住處附近之路邊，將之交付張竹伸，簡明彥與游原杰即共同以每包500元之金額，販賣摻有第三級毒品4-甲基甲基卡西酮之毒品咖啡包2至3包予張竹伸，游原杰每包獲取50元之利益，餘歸簡明彥取得(販賣所得以有利於簡明彥、游原杰之2包計算)。 ①被告簡明彥於警詢及本院審理時之自白（警卷一第201至202頁、訴卷第61-64、173-184、393-397頁）。 ②被告游原杰於警詢、偵查及本院審理時之自白(警卷二第350、110偵5620號卷三第113頁背面、本院110聲羈64號卷第49-51頁、訴卷第69-72、173-184、393-397頁）。 ③證人張竹伸之證述（警卷三第479頁、110偵5620號卷二第94頁）。 ④指認犯罪嫌疑人紀錄表（警卷一第32-36頁、警卷二第343-346頁、警卷三第481-485頁）。 ⑤扣案之行動電話2支(分別插入0000000000、0000000000號SIM卡)、電子秤1台。 簡明彥共同販賣第三級毒品，處有期徒刑參年柒月。扣案之行動電話壹支（含0000000000號SIM卡壹張）、電子秤壹台，均沒收。未扣案之販賣毒品所得新臺幣玖佰元，沒收之，於全部或一部不能沒收或不宜執行沒收時，追徵其價額。  簡明彥共同販賣第三級毒品，處有期徒刑參年陸月。扣案之0000000000號行動電話壹支（含SIM卡壹張）、電子秤壹台，均沒收。未扣案之犯罪所得新臺幣玖佰元沒收，於全部或一部不能沒收或不宜執行沒收時，追徵其價額。 12 林升哲與簡明彥所持用之0000000000號行動電話聯絡毒品交易事宜後，由簡明彥於109年12月23日9時28分許，在宜蘭縣○○鄉○○路0段000號全家便利商店五結國道店，以每包300元之金額，販賣摻有第三級毒品4-甲基甲基卡西酮之毒品咖啡包2至3包予林升哲(販賣所得以有利於簡明彥之2包計算)，當場完成交易。 ①被告簡明彥於本院審理時之自白（訴卷第173-184、393-397頁）。 ②證人林升哲之證述（警卷四第667-673頁、110偵5620號卷三第54-55頁背面）。 ③指認犯罪嫌疑人紀錄表、本院通訊監察書、通訊監察譯文A-12至A-15（警卷一第42-43頁、警卷四第674-678、840-845、848-849、852-853、856-857、862-863、868-869、874-875、880-881頁）。 ④扣案之行動電話1支(插入0000000000號SIM卡)、電子秤1台。 簡明彥販賣第三級毒品，處有期徒刑柒年壹月。扣案之行動電話壹支（含0000000000號SIM卡壹張）、電子秤壹台，均沒收。未扣案之販賣毒品所得新臺幣陸佰元，沒收之，於全部或一部不能沒收或不宜執行沒收時，追徵其價額。 簡明彥販賣第三級毒品，處有期徒刑柒年。扣案之0000000000號行動電話壹支（含SIM卡壹張）、電子秤壹台，均沒收。未扣案之犯罪所得新臺幣陸佰元沒收，於全部或一部不能沒收或不宜執行沒收時，追徵其價額。 13 林升哲與簡明彥所持用之0000000000號行動電話聯絡毒品交易事宜後，由簡明彥於109年12月29日9時50分許，在宜蘭縣○○鄉○○路0段000號全家便利商店五結國道店，以900元之金額，販賣摻有第三級毒品4-甲基甲基卡西酮之毒品咖啡包3包予林升哲，當場完成交易。 ①被告簡明彥於本院審理時之自白（訴卷第173-184、393-397頁）。 ②證人林升哲之證述（警卷四第667-673頁、110偵5620號卷三第54-55頁背面）。 ③指認犯罪嫌疑人紀錄表、本院通訊監察書、通訊監察譯文A-31至A-32（警卷一第45頁、警卷四第674-678、840-845、848-849、852-853、856-857、862-863、868-869、874-875、880-881頁）。 ④扣案之行動電話1支(插入0000000000號SIM卡)、電子秤1台。 簡明彥販賣第三級毒品，處有期徒刑柒年壹月。扣案之行動電話壹支（含0000000000號SIM卡壹張）、電子秤壹台，均沒收。未扣案之販賣毒品所得新臺幣玖佰元，沒收之，於全部或一部不能沒收或不宜執行沒收時，追徵其價額。 簡明彥販賣第三級毒品，處有期徒刑柒年。扣案之0000000000號行動電話壹支（含SIM卡壹張）、電子秤壹台，均沒收。未扣案之犯罪所得新臺幣玖佰元沒收，於全部或一部不能沒收或不宜執行沒收時，追徵其價額。 14 林升哲與簡明彥所持用之0000000000號行動電話聯絡毒品交易事宜後，由簡明彥於 110年1月13日20時許，在宜蘭縣○○鄉○○路0段000號林升哲住處，以每包400元之金額，販賣摻有第三級毒品4-甲基甲基卡西酮之毒品咖啡包2至3包予林升哲(販賣所得以有利於簡明彥之2包計算)，當場完成交易。 ①被告簡明彥於警詢、偵查及本院審理時之自白（警卷一第153至154、110偵5620號卷三第83頁及背面、95-96頁背面、訴卷第61-64、173-184、393-397頁）。 ②證人林升哲之證述（警卷四第667-673頁、110偵5620號卷三第54-55頁背面）。 ③指認犯罪嫌疑人紀錄表、本院通訊監察書、通訊監察譯文A-36、A-38（警卷一第46-47頁、警卷四第674-678、840-845、848-849、852-853、856-857、862-863、868-869、874-875、880-881頁）。 ④扣案之行動電話1支(插入0000000000號SIM卡)、電子秤1台。 簡明彥販賣第三級毒品，處有期徒刑參年陸月。扣案之行動電話壹支（含0000000000號SIM卡壹張）、電子秤壹台，均沒收。未扣案之販賣毒品所得新臺幣捌佰元，沒收之，於全部或一部不能沒收或不宜執行沒收時，追徵其價額。 簡明彥販賣第三級毒品，處有期徒刑參年陸月。扣案之0000000000號行動電話壹支（含SIM卡壹張）、電子秤壹台，均沒收。未扣案之犯罪所得新臺幣捌佰元沒收，於全部或一部不能沒收或不宜執行沒收時，追徵其價額。 15 林升哲與簡明彥所持用之0000000000號行動電話聯絡毒品交易事宜後，由簡明彥於110年2月6日8時許，在宜蘭縣○○鄉○○路0段000號簡明彥住處，以1,200元之金額，販賣摻有第三級毒品4-甲基甲基卡西酮之毒品咖啡包3包予林升哲，當場完成交易。 ①被告簡明彥於警詢、偵查及本院審理時之自白（警卷一第154-155頁、110偵5620號卷三第83頁及背面、95-96頁背面、訴卷第61-64、173-184、393-397頁）。 ②證人林升哲之證述（警卷四第667-673頁、110偵5620號卷三第54-55頁背面）。 ③指認犯罪嫌疑人紀錄表、本院通訊監察書、通訊監察譯文A-53至A-54（警卷一第49頁、警卷四第674-678、840-845、848-849、852-853、856-857、862-863、868-869、874-875、880-881頁）。 ④扣案之行動電話1支(插入0000000000號SIM卡)、電子秤1台。 簡明彥販賣第三級毒品，處有期徒刑參年柒月。扣案之行動電話壹支（含0000000000號SIM卡壹張）、電子秤壹台，均沒收。未扣案之販賣毒品所得新臺幣壹仟貳佰元，沒收之，於全部或一部不能沒收或不宜執行沒收時，追徵其價額。 簡明彥販賣第三級毒品，處有期徒刑參年陸月。扣案之0000000000號行動電話壹支（含SIM卡壹張）、電子秤壹台，均沒收。未扣案之犯罪所得新臺幣壹仟貳佰元沒收，於全部或一部不能沒收或不宜執行沒收時，追徵其價額。 16 林升哲與簡明彥所持用之0000000000號行動電話聯絡毒品交易事宜後，由簡明彥於110年2月18日21時41分許，在宜蘭縣○○鄉○○路0段000號全家便利商店五結國道店，以900元之金額，販賣摻有第三級毒品4-甲基甲基卡西酮之毒品咖啡包3包予林升哲，當場完成交易。 ①被告簡明彥於本院審理時之自白（訴卷第173-184、393-397頁）。 ②證人林升哲之證述（警卷四第667-673頁、110偵5620號卷三第54-55頁背面）。 ③指認犯罪嫌疑人紀錄表、本院通訊監察書、通訊監察譯文A-58至A-59、監視器畫面擷取照片20張（簡明彥與林升哲，110.2.18）（警卷一第50、101-110頁、警卷四第674-678、840-845、848-849、852-853、856-857、862-863、868-869、874-875、880-881頁）。 ④扣案之行動電話1支(插入0000000000號SIM卡)、電子秤1台。 簡明彥販賣第三級毒品，處有期徒刑柒年貳月。扣案之行動電話壹支（含0000000000號SIM卡壹張）、電子秤壹台，均沒收。未扣案之販賣毒品所得新臺幣玖佰元，沒收之，於全部或一部不能沒收或不宜執行沒收時，追徵其價額。 簡明彥販賣第三級毒品，處有期徒柒年壹月。扣案之0000000000號行動電話壹支（含SIM卡壹張）、電子秤壹台，均沒收。未扣案之犯罪所得新臺幣玖佰元沒收，於全部或一部不能沒收或不宜執行沒收時，追徵其價額。 17 李忠翰透過通訊軟體LINE與游原杰所持用之行動電話聯絡毒品交易事由，再由游原杰與簡明彥所持用之0000000000號行動電話聯絡，由簡明彥提供摻有第三級毒品4-甲基甲基卡西酮之毒品咖啡包後，再由游原杰於110年1月13日12時許，在宜蘭縣○○鄉○○路0段000號全家便利商店五結國道店，將之交付李忠翰，簡明彥與游原杰即共同以9,000元之金額，販賣摻有第三級毒品4-甲基甲基卡西酮之毒品咖啡包22包予李忠翰，游原杰每包獲取50元之利益，餘歸簡明彥取得。 ①被告簡明彥於本院審理時之自白（訴卷第173-184、393-397頁）。 ②被告游原杰於警詢、偵查及本院審理時之自白（警卷二第332至333頁、110偵5620號卷二第132頁、110偵5620號卷三第113頁背面、本院110聲羈64號卷第49-51頁、訴卷第69-72、173-184、393-397頁）。 ③證人李忠翰之證述（警卷四第766-768頁、110偵5620號卷三第68-69頁）。 ④指認犯罪嫌疑人紀錄表、通訊軟體LINE對話紀錄擷取畫面（警卷一第32-36頁、警卷二第338頁、警卷四第769-772頁、110偵5620號卷三第63頁）。 ⑤扣案之行動電話2支(分別插入0000000000、0000000000號SIM卡)、電子秤1台。 簡明彥共同販賣第三級毒品，處有期徒刑柒年參月。扣案之行動電話壹支（含0000000000號SIM卡壹張）、電子秤壹台，均沒收。未扣案之販賣毒品所得新臺幣柒仟玖佰元，沒收之，於全部或一部不能沒收或不宜執行沒收時，追徵其價額。 簡明彥共同販賣第三級毒品，處有期徒刑柒年貳月。扣案之0000000000號行動電話壹支（含SIM卡壹張）、電子秤壹台，均沒收。未扣案之犯罪所得新臺幣柒仟玖佰元沒收，於全部或一部不能沒收或不宜執行沒收時，追徵其價額。 18 李忠翰透過通訊軟體LINE與游原杰所持用之行動電話聯絡毒品交易事由，再由游原杰與簡明彥所持用之0000000000號行動電話聯絡，由簡明彥提供摻有第三級毒品4-甲基甲基卡西酮之毒品咖啡包後，再由游原杰於110年1月22日10時許，在宜蘭縣○○鄉○○路0段000號全家便利商店五結國道店，將之交付李忠翰，簡明彥與游原杰即共同以2,000元之金額，販賣摻有第三級毒品4-甲基甲基卡西酮之毒品咖啡包5包予李忠翰。游原杰每包獲取50元之利益，餘歸簡明彥取得。 ①被告簡明彥於本院審理時之自白（訴卷第173-184、393-397頁）。 ②被告游原杰於警詢、偵查及本院審理時之自白（警卷二第332至333頁、110偵5620號卷二第132頁、110偵5620號卷三第113頁背面、本院110聲羈64號卷第49-51頁、訴卷第69-72、173-184、393-397頁並告以要旨）。 ③證人李忠翰之證述（警卷四第766-768頁、110偵5620號卷三第68-69頁）。 ④指認犯罪嫌疑人紀錄表、通訊軟體LINE對話紀錄擷取畫面（警卷一第32-36頁、警卷二第337、341-342頁、警卷四第769-772頁）。 ⑤扣案之行動電話2支(分別插入0000000000、0000000000號SIM卡)、電子秤1台。 簡明彥共同販賣第三級毒品，處有期徒刑柒年貳月。扣案之行動電話壹支（含0000000000號SIM卡壹張）、電子秤壹台，均沒收。未扣案之販賣毒品所得新臺幣壹仟柒佰伍拾元，沒收之，於全部或一部不能沒收或不宜執行沒收時，追徵其價額。  簡明彥共同販賣第三級毒品，處有期徒刑柒年壹月。扣案之0000000000號行動電話壹支（含SIM卡壹張）、電子秤壹台，均沒收。未扣案之犯罪所得新臺幣壹仟柒佰伍拾元沒收，於全部或一部不能沒收或不宜執行沒收時，追徵其價額。 19 游原杰透過通訊軟體LINE與簡明彥所持用之行動電話聯絡毒品交易事宜後，由簡明彥於110年5月1日22時許，在宜蘭縣○○鄉○○路0段000號簡明彥住處，以250元之金額，販賣摻有第三級毒品4-甲基甲基卡西酮之毒品咖啡包1包予游原杰，當場完成交易。 ①被告簡明彥於本院審理時之自白（訴卷第173-184、393-397頁）。 ②證人游原杰之證述（110偵5620號卷二第113頁）。 ③證人李智翔之證述(警卷三第556頁) ④指認犯罪嫌疑人紀錄表、通訊軟體LINE對話紀錄擷取畫面（警卷一第32-36頁、警卷三第576-577、585-590頁）。 ⑤扣案之行動電話1支(插入0000000000號SIM卡)、電子秤1台。 簡明彥販賣第三級毒品，處有期徒刑柒年壹月。扣案之行動電話壹支（含0000000000號SIM卡壹張）、電子秤壹台，均沒收。未扣案之販賣毒品所得新臺幣貳佰伍拾元，沒收之，於全部或一部不能沒收或不宜執行沒收時，追徵其價額。 簡明彥販賣第三級毒品，處有期徒刑柒年。扣案之0000000000號行動電話壹支（含SIM卡壹張）、電子秤壹台，均沒收。未扣案之犯罪所得新臺幣貳佰伍拾元沒收，於全部或一部不能沒收或不宜執行沒收時，追徵其價額。 20 某不詳之成年人與簡明彥所持用之0000000000號行動電話聯絡毒品交易事宜後，簡明彥再透過通訊軟體LINE與李智翔持用之行動電話聯絡，指示李智翔於110年7月16日16時許，在宜蘭縣○○鄉○○路0段000號全家便利商店五結國道店交付摻有第三級毒品4-甲基甲基卡西酮之毒品咖啡包2包予不詳成年人，簡明彥、李智翔即共同以不詳金額(以簡明彥販賣每包最低300元之金額計算所得)之金額，販賣摻有第三級毒品4-甲基甲基卡西酮之毒品咖啡包2包予不詳成年人，販賣所得均歸簡明彥取得。 ①被告簡明彥於偵查及本院審理時之自白（110偵5620號卷三第95-96頁背面、訴卷第61-64、173-184、393-397頁）。 ②被告李智翔於警詢、偵查及本院審理時之自白（警卷三第555、110偵6464號卷第39-40頁、訴卷第173-184、393-397頁）。 ③指認犯罪嫌疑人紀錄表、通訊軟體LINE對話紀錄擷取畫面（警卷三第560-564、571-572頁）。 ④扣案之行動電話2支(分別插入0000000000、0000000000號SIM卡)、電子秤1台。 簡明彥共同販賣第三級毒品，處有期徒刑參年陸月。扣案之行動電話壹支（含0000000000號SIM卡壹張）、電子秤壹台，均沒收。未扣案之販賣毒品所得新臺幣陸佰元，沒收之，於全部或一部不能沒收或不宜執行沒收時，追徵其價額。  簡明彥共同販賣第三級毒品，處有期徒刑參年陸月。扣案之0000000000號行動電話壹支（含SIM卡壹張）、電子秤壹台，均沒收。未扣案之犯罪所得新臺幣陸佰元沒收，於全部或一部不能沒收或不宜執行沒收時，追徵其價額。 21 某不詳之成年人與簡明彥所持用之0000000000號行動電話聯絡毒品交易事宜後，簡明彥再透過通訊軟體LINE與李智翔持用之行動電話聯絡，指示李智翔於110年8月4日12時至14時間之某時，在宜蘭縣○○鄉○○路0段000號全家便利商店五結國道店交付摻有第三級毒品4-甲基甲基卡西酮之毒品咖啡包10包予不詳成年人，簡明彥、李智翔即共同以不詳金額(以簡明彥販賣每包最低300元之金額計算所得)，販賣摻有第三級毒品4-甲基甲基卡西酮之毒品咖啡包10包予不詳成年人，販賣所得均歸簡明彥取得。 ①被告簡明彥於警詢、偵查及本院審理時之自白（警卷一第205頁、110偵5620號卷三第95-96頁背面、訴卷第61-64、173-184、393-397頁）。 ②被告李智翔於警詢、偵查及本院審理時之自白（警卷三第553、110偵6464號卷第39-40頁、訴卷第173-184、393-397頁）。 ③指認犯罪嫌疑人紀錄表、通訊軟體LINE對話紀錄擷取畫面（警卷一第143-146頁、警卷三第560-564頁）。 ④扣案之行動電話2支(分別插入0000000000、0000000000號SIM卡)、電子秤1台。 簡明彥共同販賣第三級毒品，處有期徒刑參年柒月。扣案之行動電話壹支（含0000000000號SIM卡壹張）、電子秤壹台，均沒收。未扣案之販賣毒品所得新臺幣參仟元，沒收之，於全部或一部不能沒收或不宜執行沒收時，追徵其價額。  簡明彥共同販賣第三級毒品，處有期徒刑參年陸月。扣案之0000000000號行動電話壹支（含SIM卡壹張）、電子秤壹台，均沒收。未扣案之犯罪所得新臺幣參仟元沒收，於全部或一部不能沒收或不宜執行沒收時，追徵其價額。 
附表三
編號 受搜索人 時間 地點 扣押證物 1 簡明彥 110年8月9日14時52分至110年8月9日15時50分 宜蘭縣○○鄉○○路0段000號 1、愷他命晶體8包(總毛重7.09公克) 2、毒品咖啡包殘渣袋6包 3、電子秤1台 4、提撥吸管1支 5、0000000000號行動電話1具 2 游原杰 110年8月9日14時48分至110年8月9日15時03分 宜蘭縣○○鄉○○路000號 0000000000號行動電話1具 3 張竹伸 110年8月9日18時25分至110年8月9日18時48分 宜蘭縣○○鎮○○路0段000號 1、0000000000號行動電話1具 2、愷他命殘渣袋1包 3、毒品咖啡包殘渣袋32包 4 李智翔 110年9月8日16時0分至110年9月8日16時58分 宜蘭縣○○鄉○○○路000號 1、0000000000號行動電話1具 2、郵局存簿1本 3、商業本票1本